<!DOCTYPE html PUBLIC "-//W3C//DTD XHTML 1.0 Transitional//EN" "http://www.w3.org/TR/xhtml1/DTD/xhtml1-transitional.dtd">
<html xmlns="http://www.w3.org/1999/xhtml">
<head>
	<meta http-equiv="Content-Type" content="text/html; charset=iso-8859-1" />
	<title>Ymmärrä suomea</title>
	<style type="text/css" media="all">@import "css/styles.css";</style>
	<script type="text/javascript" src="swfobject.js"></script>
</head>
<body class="font-medium">
	<div id="main-wrapper">
		<div id="topbar"></div>
		<div id="main-menu">
			<table cellspacing="0" cellpadding="0" border="0" class="add-links"><tr>
				<td class="item"><img class="raquo" src="i/raquo.gif" alt="" height="7" width="4" /><a href="/ymmarra/index.php?moduli=sanakirja">Sanakirja</a></td>
				<td class="item"><img class="raquo" src="i/raquo.gif" alt="" height="7" width="4" /><a href="/ymmarra/index.php?moduli=verbit">Verbiluettelo</a></td>
				<td class="item"><img class="raquo" src="i/raquo.gif" alt="" height="7" width="4" /><a href="/ymmarra/index.php?moduli=kielioppi">Kielioppi</a></td>
			</tr></table>
			<table cellspacing="0" cellpadding="0" border="0"><tr>
				<td class="item"><img class="raquo" src="i/raquo.gif" alt="" height="7" width="4" /><a href="/ymmarra/index.php">Etusivu</a></td>
				<td class="item"><img class="raquo" src="i/raquo.gif" alt="" height="7" width="4" /><a href="/ymmarra/index.php?moduli=tekstit">Lukutekstit</a></td>
			</tr></table>
		</div>
		<div id="content">
			<table cellspacing="0" cellpadding="0" border="0" id="content-wrapper"><tr>
				<td>
					<div id="left-menu">
												<div class="header-verb"><span>Verbit</span></div>
						<div class="menu">
								<div class="init"><a href="/ymmarra/index.php?moduli=verbit&kirjain=a">A</a></div>
								<div class="init"><a href="/ymmarra/index.php?moduli=verbit&kirjain=e">E</a></div>
								<div class="init"><a href="/ymmarra/index.php?moduli=verbit&kirjain=h">H</a></div>
								<div class="init"><a href="/ymmarra/index.php?moduli=verbit&kirjain=i">I</a></div>
								<div class="init"><a href="/ymmarra/index.php?moduli=verbit&kirjain=j">J</a></div>
								<div class="init"><a href="/ymmarra/index.php?moduli=verbit&kirjain=k">K</a></div>
								<div class="init"><a href="/ymmarra/index.php?moduli=verbit&kirjain=l">L</a></div>
								<div class="init"><a href="/ymmarra/index.php?moduli=verbit&kirjain=m">M</a></div>
								<div class="init"><a href="/ymmarra/index.php?moduli=verbit&kirjain=n">N</a></div>
								<div class="init"><a href="/ymmarra/index.php?moduli=verbit&kirjain=o">O</a></div>
								<div class="init"><a href="/ymmarra/index.php?moduli=verbit&kirjain=p">P</a></div>
								<div class="init"><a href="/ymmarra/index.php?moduli=verbit&kirjain=r">R</a></div>
								<div class="init"><a href="/ymmarra/index.php?moduli=verbit&kirjain=s">S</a></div>
								<div class="init"><a href="/ymmarra/index.php?moduli=verbit&kirjain=t">T</a></div>
								<div class="init"><a href="/ymmarra/index.php?moduli=verbit&kirjain=u">U</a></div>
								<div class="init"><a href="/ymmarra/index.php?moduli=verbit&kirjain=v">V</a></div>
								<div class="init"><a href="/ymmarra/index.php?moduli=verbit&kirjain=y">Y</a></div>
								<div class="init"><a href="/ymmarra/index.php?moduli=verbit&kirjain=Ä">Ä</a></div>
						</div>					</div>
				</td>
				<td>
					<div id="main-content">
						<div id="path">
							<a href=".">Etusivu</a> &gt; <a href="/ymmarra/index.php?moduli=verbit&kirjain=S">S</a>						</div>
													<h1>SUOSITELLA</h1>
						<table cellspacing="0" cellpadding="0" border="0">
							<tr>
								<td colspan="2" style="padding-bottom:10px;"><strong>Aktiivin indikatiivi</strong></td>
							</tr>
							<tr>
								<td><pre>PREESENS                   
minä      suosittelen      
sinä      suosittelet      
hän       suosittelee      
me        suosittelemme    
te        suosittelette    
he        suosittelevat    

PASSIIVI
          suositellaan     

IMPERFEKTI                 
         suosittelin       
         suosittelit       
         suositteli        
         suosittelimme     
         suosittelitte     
         suosittelivat     

PASSIIVI
         suositeltiin      

PERFEKTI
olen     suositellut       
olet     suositellut       
on       suositellut       
olemme   suositelleet      
olette   suositelleet      
ovat     suositelleet      

PASSIIVI
on       suositeltu        

PLUSKVAMPERFEKTI
olin     suositellut       
olit     suositellut       
oli      suositellut       
olimme   suositelleet      
olitte   suositelleet      
olivat   suositelleet      

PASSIIVI
oli      suositeltu        
</pre></td>
								<td>&nbsp;&nbsp;&nbsp;</td>
								<td><pre>    KIELTOMUOTO
    en        suosittele
    et        suosittele
    ei        suosittele
    emme      suosittele
    ette      suosittele
    eivät     suosittele


   ei        suositella

   
      en        suositellut
      et        suositellut
      ei        suositellut
      emme      suositelleet
      ette      suositelleet
      eivät     suositelleet


      ei        suositeltu


        en      ole suositellut
        et      ole suositellut
        ei      ole suositellut
        emme    ole suositelleet
        ette    ole suositelleet
        eivät   ole suositelleet


        ei      ole suositeltu


        en    ollut  suositellut
        et    ollut  suositellut
        ei    ollut  suositellut
        emme  olleet suositelleet
        ette  olleet suositelleet
        eivät olleet suositelleet


        ei    ollut  suositeltu
</pre></td>
							</tr>
						</table>
						<table cellspacing="0" cellpadding="0" border="0">
							<tr>
								<td colspan="2" style="padding-bottom:10px;"><strong>Aktiivin konditionaali</strong></td>
							</tr>
							<tr>
								<td><pre>PREESENS
minä     suosittelisin     
sinä     suosittelisit     
hän      suosittelisi      
me       suosittelisimme   
te       suosittelisitte   
he       suosittelisivat   

PASSIIVI
         suositeltaisiin   

PERFEKTI
olisin   suositellut       
olisit   suositellut       
olisi    suositellut       
olisimme suositelleet      
olisitte suositelleet      
olisivat suositelleet      

PASSIIVI
olisi    suositeltu        
</pre></td>
								<td>&nbsp;&nbsp;&nbsp;</td>
								<td><pre> 
         en          suosittelisi
         et          suosittelisi
         ei          suosittelisi
         emme        suosittelisi
         ette        suosittelisi
         eivät       suosittelisi


         ei          suositeltaisi


        en olisi    suositellut
        et olisi    suositellut
        ei olisi    suositellut
        emme olisi  suositelleet
        ette olisi  suositelleet
        eivät olisi suositelleet


        ei olisi    suositeltu
</pre></td>
							</tr>
						</table>
						<table cellspacing="0" cellpadding="0" border="0">
							<tr>
								<td colspan="2" style="padding-bottom:10px;"><strong>Aktiivin potentiaali</strong></td>
							</tr>
							<tr>
								<td><pre>PREESENS
minä     suositellen       
sinä     suositellet       
hän      suositellee       
me       suositellemme     
te       suositellette     
he       suositellevat     

PASSIIVI
         suositeltaneen    

PERFEKTI
lienen   suositellut       
lienet   suositellut       
lienee   suositellut       
lienemme suositelleet      
lienette suositelleet      
lienevät suositelleet      

PASSIIVI
lienee   suositeltu        
</pre></td>
								<td>&nbsp;&nbsp;&nbsp;</td>
								<td><pre> 
        en          suositelle
        et          suositelle
        ei          suositelle
        emme        suositelle
        ette        suositelle
        eivät       suositelle


        ei          suositeltane


        en    liene suositellut
        et    liene suositellut
        ei    liene suositellut
        emme  liene suositelleet
        ette  liene suositelleet
        eivät liene suositelleet


        ei    liene suositeltu
</pre></td>
							</tr>
						</table>
						<table cellspacing="0" cellpadding="0" border="0">
							<tr>
								<td colspan="2" style="padding-bottom:10px;"><strong>Aktiivin imperatiivi</strong></td>
							</tr>
							<tr>
								<td><pre>PREESENS

(sinä)   suosittele        
(hän)    suositelkoon      
(me)     suositelkaamme    
(te)     suositelkaa       
(he)     suositelkoot      

PASSIIVI
         suositeltakoon    

PERFEKTI

ole      suositellut       
olkoon   suositellut       
olkaamme suositelleet      
olkaa    suositelleet      
olkoot   suositelleet      

PASSIIVI

olkoon   suositeltu        
</pre></td>
								<td>&nbsp;&nbsp;&nbsp;</td>
								<td><pre> 

        älä         suosittele
        älköön      suositelko
        älkäämme    suositelko
        älkää       suositelko
        älkööt      suositelko


        älköön      suositeltako



        älä ole       suositellut
        älköön olko   suositellut
        älkäämme olko suositelleet
        älkää olko    suositelleet
        älkööt olko   suositelleet



        älköön olko   suositeltu
</pre></td>
							</tr>
						</table>
						<table cellspacing="0" cellpadding="0" border="0">
							<tr>
								<td colspan="2" style="padding-bottom:10px;"><strong>Verbin nominaalimuodot</strong></td>
							</tr>
							<tr>
								<td><pre>I INFINITIIVI              

Lyhyempi muoto:            
         suositella        

Pitempi muoto:             
         suositellakseni   
         suositellaksesi
         suositellakseen
         suositellaksemme
         suositellaksenne
         suositellakseen

III  INFINITIIVI           

inessiivi    suosittelemassa 
elatiivi     suosittelemasta 
illatiivi    suosittelemaan 
adessiivi    suosittelemalla
abessiivi    suosittelematta 
instruktiivi suositteleman 
                           
Passiivi
instruktiivi suositeltaman 
                           
                           
 


</pre>
</body>
</html>
</pre></td>
								<td>&nbsp;&nbsp;&nbsp;</td>
								<td><pre>    II INFINITIIVI

    inessiivi    suositellessa
      instruktiivi suositellen

      Passiivi
      inessiivi    suositeltaessa






      IV INFINITIIVI

    nominatiivi  suositteleminen
    partitiivi   suosittelemista
        

    I PARTISIIPPI
      aktiivi      suositteleva
      passiivi     suositeltaessa

      II PARTISIIPPI
      aktiivi      suositellut
      passiivi     suositeltu






</pre></td>
							</tr>
						</table>

					</div>
				</td>
			</tr></table>		</div>
		<div id="footer"><a href="http://www.oph.fi/"><img src="i/oph_logo_ymmarrasuomea.gif" width="157" height="35" alt="OPH" /></a></div>
	</div>
</body>
</html>
